臺灣高雄地方法院民事簡易判決
111年度雄簡字第736號
原      告  蔡暳諭  
訴訟代理人  李美慧律師
被      告  陳世賢  
            陳雅蕙  
上列當事人間損害賠償事件，本院於民國111年5月19日言詞辯論
終結，判決如下：
    主      文
一、被告應連帶給付原告新臺幣貳拾萬元及自民國一百一十一年
    二月十九日起至清償日止，按週年利率百分之五計算之利息
    。
二、原告其餘之訴駁回。
三、訴訟費用由被告連帶負擔二分之一、其餘由原告負擔。
四、本判決第一項得假執行。但被告如以新臺幣貳拾萬元供擔保
    後，得免為假執行。
    事實及理由
一、被告陳世賢經合法通知，未於言詞辯論期日到場，核無民事
    訴訟法第386條各款所列情，爰依原告聲請，由其一造辯論
    而為判決。
二、原告主張：原告於89年6月13日與被告陳世賢結婚，育有子
    女各一人，110年5月間發現陳世賢與被告陳雅蕙有合照及訊
    息，並有緊緊依偎、相互接吻、手接愛心，儼然熱戀男女，
    陳世賢並於103年陳雅蕙生日時，親筆寫下親密生日卡；陳
    世賢又在110年8月間以line通信軟體與陳雅蕙對話「好想和
    妳做完愛在睡覺」等語。被告二人所為侵害原告基於配偶關
    係所生之身分法益且情節重大，並使原告在110年6月間經診
    斷罹持續性憂鬱症身心性失眠症，原告自得依侵權行為法律
    規定請求被告連帶賠償非財產上損害。聲明：被告應連帶給
    付原告40萬元及自起訴狀繕本送達翌日之起至清償日止，按
    週年利率5%計算之利息。
三、被告陳世賢經合法通知未到場，亦未提出書狀作何有利於己
    之聲明或答辯。被告陳雅蕙則以：不知陳世賢已有婚姻關係
    ，與陳世賢認識8年，是客戶陳世賢每週會有一次至原告工
    作場所等語。聲明：原告之訴駁回。
四、本院的判斷：
　㈠按因故意或過失，不法侵害他人之權利者，負損害賠償責任
    。故意以背於善良風俗之方法，加損害於他人者亦同；又不
    法侵害他人之身體、健康、名譽、自由、信用、隱私、貞操
    ，或不法侵害其他人格法益而情節重大者，被害人雖非財產
    上之損害，亦得請求賠償相當之金額。前二項規定，於不法
    侵害他人基於父、母、子、女或配偶關係之身分法益而情節
    重大者，準用之，民法第184 條第1 項、第195 條第1 、3
    項定有明文。又婚姻係以夫妻之共同生活為其目的，配偶應
    互相協力保持其共同生活之圓滿安全及幸福，而夫妻互守誠
    實，係為確保其共同生活之圓滿安全及幸福之必要條件，故
    應解為配偶因婚姻契約而互負誠實之義務，配偶之一方行為
    不誠實，破壞共同生活之圓滿安全及幸福者，即為違反因婚
    姻契約之義務而侵害他方之權利。是侵害配偶權之行為，並
    不以通姦或相姦行為為限，倘夫妻任一方與他人間存有逾越
    結交普通朋友等一般社交行為之不正常往來，其行為已逾社
    會一般通念所能容忍之範圍，已達破壞婚姻共同生活之圓滿
    安全及幸福之程度情節重大，即足當之。
　㈡原告於89年6月13日與被告陳世賢結婚，育有子女各一人，11
    0年5月間發現陳世賢與被告陳雅蕙有合照及訊息，並有緊緊
    依偎、相互接吻、手接愛心，儼然熱戀男女，陳世賢並於10
    3年陳雅蕙生日時，親筆寫下親密生日卡，另陳世賢與陳雅
    蕙之line對話內容，亦有陳世賢陳稱「好想和你做完愛在睡
    覺」「一直以來，我都覺得你是一個很棒的女人」「我並沒
    有拋下你」等語，均有原告提出之照片及生日卡內頁、line
    對話等為證(卷第19-35頁、第83頁)，且為陳雅蕙未爭執、
    陳世賢亦未為爭執，而依照片內容，被告二人確有多張親密
    緊靠甚或親嘴等動作，足認被告二人確實已長期有親密關係
    ，且發生於原告與陳世賢婚姻關係存續中，業已破壞原告家
    庭生活之圓滿幸福，使被原告經營之婚姻並因而破碎，被告
    二人所為自屬不法侵害原告之配偶權而情節重大，致原告受
    有精神上之痛苦，則原告依侵權行為法律關係，請求被告二
    人連帶賠償非財產上之損害，即有理由。
　㈢陳雅蕙雖否認知悉陳世賢為有配偶之人，惟依陳世賢於103年
    間寫給陳雅蕙之生日卡內容，已載明二人一起去了很多地方
    並留下很多美好回憶等語，足認被告二人親密交往之時間已
    有多年，且被告二人均為已逾40歲以上之人，合理應可知悉
    對方為有配偶之人，自無可能長達數年之親密交往而從未詢
    問彼此婚姻關係，參以依原告提出之line對話，陳世賢已知
    陳雅蕙住處(卷第35頁)，更可見二人關係確實親密，且被告
    二人發生爭執過程之LINE對話內容，則有陳雅蕙表示如遭陳
    世賢拋棄將選擇先走，並對陳世賢告以可叫「阿君」去認屍
    (卷第83頁)，而原告訴訟代理人當庭稱阿君為陳雅蕙之女(
    卷第79頁背面)，陳雅蕙亦未為否認，則被告二人長期交往
    ，陳世賢既已知悉陳雅蕙有女兒，可合理推斷陳雅蕙亦應知
    悉陳世賢之婚姻狀態，陳雅蕙之抗辯並不合理而無足採。
　㈣又不法侵害他人之人格權，被害人受有非財產上損害，請求
    加害人賠償相當金額之慰撫金時，法院對於慰撫金之量定，
    應斟酌實際加害情形、所造成之影響、被害人所受精神上痛
    苦之程度、雙方之身分、地位、經濟狀況及其他各種情形，
    以核定相當之數額。上開有關人格法益受侵害酌定慰撫金之
    標準，自得為衡量因身分法益受侵害所生損害賠償金額之參
    考。原告與陳世賢結婚已逾20年以上，而陳世賢維持與陳雅
    蕙之親密交往亦至少7-8年以上，堪認原告因被告二人之親
    密關係而深受傷害，原告主張其精神上受有相當痛苦可以採
    信。審酌原告自陳高職畢業任社區服務互助家事管理員，收
    入約3萬餘元、陳雅蕙則稱高職畢業，經濟狀況不佳，月收
    入約3-4萬元，及本院職權調閱之稅務電子閘門財產所得調
    件明細表(外放)等，原告並已與陳世賢經調解離婚等所造成
　　侵害配偶權程度等一切情狀，認原告得請求被告連帶賠償之
    金額以20萬元為適當，原告超過部分之請求則無理由而應予
    駁回。又被告二人所為構成共同侵權行為，原告請求被告連
    帶賠償亦有理由。　
五、綜上，原告依侵權行為之法律關係，請求被告連帶給付200,
    000元及均自起訴狀繕本送達翌日之111年2月19日（起訴狀
    繕本均於111年2月18日送達，卷第53-54頁）起至清償日止
    ，按週年利率5%計算之利息，為有理由，應予准許；原告逾
    此範圍之請求，即無理由而應予駁回。
六、本判決第1 項係依民事訴訟法第427 條所規定之適用簡易訴
    訟程序所為被告敗訴之判決，爰依同法第389 條第1 項第3
    款規定依職權宣告假執行。併依同法第392 條第2 項規定諭
    知被告得供相當擔保金額後免為假執行。
七、本件事證已臻明確，兩造間其餘主張舉證併所提證據，經本
    院審酌認與判決之結果不生影響，不再一一論列，附此說明
    。
八、結論：本件原告之訴為一部有理由、一部無理由。因此判決
    如主文。本件訴訟費用應由被告二人依敗訴比例連帶負擔、
    其餘由原告負擔。
中　　華　　民　　國　　111 　年　　6 　　月　　7 　　日
          　　　　高雄簡易庭  法　　官    林玉心
以上正本係照原本作成。
如不服本判決，應於送達後20日內，向本院提出上訴狀並表明上
訴理由，如於本判決宣示後送達前提起上訴者，應於判決送達後
20日內補提上訴理由書（須附繕本）。
中　　華　　民　　國　　111 　年　　6 　　月　　7 　　日
                              書 記 官    李月君